臺灣屏東地方法院民事裁定
111年度司繼字第119號
聲  明  人  陳林明笑

            周陳慶隨

            陳慶花  

            陳一鋅  

            陳慶財  

            陳宗義  



上列聲明人聲明拋棄繼承事件，除就聲明人陳宗義之部分准予備
查外，就聲明人陳林明笑、周陳慶隨、陳慶花、陳一鋅、陳慶財
之部分爰裁定如下：
    主  文
聲明駁回。
程序費用新臺幣1,000元由聲明人負擔。
    理  由
一、按繼承人得拋棄其繼承權；遺產繼承人，除配偶外，依左列
    順序定之：直系血親卑親屬。父母。兄弟姊妹。祖父母；前
    條所定第一順序之繼承人，以親等近者為先；第1138條所定
    第一順序之繼承人中有拋棄繼承權者，其應繼分歸屬於其他
    同為繼承之人；第一順序之繼承人，其親等近者均拋棄繼承
    權時，由次親等之直系血親卑親屬繼承，民法第1174條第1
    項、第1138條、第1139條、第1176條第1 項、第5 項分別定
    有明文。是向法院聲明拋棄繼承權之前提，必須聲明人於聲
    明時業已取得繼承權，倘聲明人並未取得繼承權，當不得向
    法院聲明拋棄繼承，自不待言。
二、本件聲明意旨略以：聲明人為被繼承人陳慶忠（男，民國00
    年0 月00日生，身分證統一編號：Z000000000號，生前最後
    住所：屏東縣○○鄉○○路00號）之繼承人，被繼承人於11
    0年11月30日死亡，聲明人自願拋棄繼承權，爰依法向本院
    聲明拋棄繼承權，請准予備查云云。
三、經查，本件聲明人陳宗義主張伊為被繼承人之子，為第一順
    位親等在前之繼承人，伊聲明拋棄繼承於法並無不合，應准
    予備查，合先敘明。另聲明人陳林明笑為被繼承人之母親，
    聲明人周陳慶隨、陳慶花、陳一鋅、陳慶財則為被繼承人之
    兄弟姊妹，又本件被繼承人之其他子輩繼承人陳春美及陳仙
    助固已向本院聲明拋棄繼承，並經本院以110 年度司繼字第
    1708號、110 年度司繼字第1910號准予備查，此有本院案件
    索引查詢清單在卷可憑。惟查本件尚有其他孫輩繼承人即陳
    春美之子郭珈宏、郭高銘未向本院聲明拋棄繼承，此有本院
    職權調取案件索引卡查詢證明、戶籍資料附卷可參。揆諸首
    揭規定，被繼承人既尚有上開繼承順序在前之孫輩繼承人郭
    珈宏、郭高銘未聲明拋棄繼承，則聲明人陳林明笑、周陳慶
    隨、陳慶花、陳一鋅、陳慶財，依法尚未取得繼承權，是渠
    等向本院聲明拋棄繼承，於法不合，應予駁回。
四、依家事事件法第97條、非訟事件法第21條第1 項前段，裁定
    如主文。
五、如不服本裁定，應於送達後10日內向本院提出抗告狀，並繳
    納抗告費新臺幣1,000 元。
中　　華　　民　　國　　111 　年　　2 　　月　　24　　日
　　　　　　　　　家事庭司法事務官